【裁判字號】    97,易,797
【裁判日期】    971124
【裁判案由】    傷害等
【裁判全文】
臺灣新竹地方法院刑事判決              97年度易字第797 號
公  訴  人  臺灣新竹地方法院檢察署檢察官
被      告  丙○○
上列被告因傷害等案件，經檢察官提起公訴（97年度偵緝字第40
1 號、第402 號、第403 號），本院依簡式審判程序判決如下：
    主  文
丙○○犯傷害罪，累犯，處有期徒刑肆月。又犯公然侮辱罪，共
四罪，均處拘役拾日，如易科罰金，均以新臺幣壹仟元折算壹
日。又犯恐嚇危害安全罪，共二罪，均累犯，均處有期徒刑月
。有期徒刑部分，應執行有期徒刑捌月；拘役部分，應執行拘役
壹佰日，如易科罰金，以新臺幣壹仟元折算壹日。
    事實及理由
壹、構成犯罪事實：
    緣乙○○、甲○○夫妻及丁○○均係從事駕駛車輛接送客人
    之計程車業務，並常固定在新竹縣新豐火車站（下稱新豐火
    車站）前排班等候載客。而丙○○平日常與其他同在新竹縣
    新豐火車站前排班計程車司機閒談，聽聞其等與乙○○、甲○○、丁○○之間，似有排班搶客之嫌隙。丙○○為阻擾乙○○夫妻、丁○○參與排班載送客人，分別於(1)97年4 月19
    日早上10時許，見丁○○駕駛計程車至新豐火車站等候接送
    客人，竟騎乘腳踏車上前，對著準備上車之外籍乘客大吼喝
    令其不要上車，接著騎至駕駛座旁，將車門打開，出於傷害
    人身體的犯罪意思，動手欲拉丁○○下車，丁○○則抓住方
    向盤不願下車，丙○○先扯下其太陽眼鏡，再出手毆打其左
    臉頰，至丁○○受有臉部鼻子及下巴部分受有開放性傷口，
    左臉顳部瘀青血腫等傷害；(2)而丙○○於當日在阻擾丁○○
    載客同時，在公眾得自由進出之火車站前場所，出於公然侮
    辱的犯罪意思，以「幹你娘雞巴」等不堪入耳之五字經，公
    然辱罵丁○○。(3)97年4 月19日晚上7 、8 時許，丁○○駕
    駛計程車至新豐火車站前時，丙○○又在公眾得自由進出之
    火車站前場所，出於公然侮辱的犯罪意思，以「幹你娘雞巴
    」等不堪入耳之五字經辱罵丁○○。(4)97年4 月26日中午12
    時許，乙○○駕駛計程車載送客人至新豐火車站前下車，丙○○出於恐嚇危害他人生命、身體安全的犯罪意思，持球棒
    靠近，對其恫嚇「我是新豐老三」、「閃」、「滾」等言語
    ，並持球棒作勢揮打，使乙○○心生恐懼，致生危害其生命
    、身體之安全；(5)且丙○○於當日在公眾得自由進出之火車
    站前場所，出於公然侮辱的犯罪意思，以「幹」、「操」等
    不堪入耳之字眼辱罵乙○○。(6)97年4 月28日上午8 時許，
    甲○○駕駛計程車至新豐火車站載客，丙○○又出於恐嚇危
    害他人生命、身體安全的犯罪意思，持玻璃製之保力達瓶朝
    甲○○丟擲，幸未丟中，並恫嚇：「不准你們三人在這裡做
    生意」等語，使甲○○心生畏懼，致生危害其生命、身體之
    安全；(7)丙○○於當日並在公眾得自由進出之火車站前場所
    ，出於公然侮辱的犯罪意思，以「幹你娘雞巴」等不堪入耳
    之五字經辱罵甲○○。嗣經丁○○、乙○○、甲○○報警處
    理後，始知上情。
貳、程序方面：
    本件被告丙○○所犯傷害、公然侮辱、恐嚇危害安全等罪，
    均非死刑、無期徒刑、最輕本刑為3 年以上有期徒刑之罪，
    或高等法院管轄第一審之案件，被告於本院準備程序進行中
    ，就被訴事實為有罪之陳述，經本院認合於刑事訴訟法第27
    3 條之1 第1 項之規定，裁定進行簡式審判程序，此合先敘
    明。
、認定犯罪事實所根據的證據及理由：
一、被告丙○○於警局詢問時、檢察官偵查中之供述，及本院準
    備程序、簡式審判程序訊問時之自白。
二、證人即告訴人（被害人）丁○○、乙○○、甲○○於警詢時
    及偵查中之指述。
三、丁○○至博民診所就診之診斷證明書1 紙在卷可查。
四、照片1 份、錄音帶1 捲附卷可證。
肆、論罪科刑的理由：
一、論罪：
（一）被告丙○○於構成犯罪事實欄(1)所為，係犯刑法第277 條
      第1 項之普通傷害罪。於構成犯罪事實欄(2)、(3)、(5)、(7)
      所為，均係犯刑法第309 條第1 項之公然侮辱罪。於構成
      犯罪事實欄(4)、(6)所為，均係犯刑法第305 條之恐嚇危害
      安全罪。
（二）數罪併罰：被告所犯前開傷害1 罪、公然侮辱4 罪、恐嚇
      危害安全2 罪間，犯意各別，行為不同，應予以分別論罪
      ，合併處罰之。
（三）累犯：被告丙○○前曾於94年1 月間，因妨害自由等案件
      ，經臺灣桃園地方法院（下稱桃園地院）於95年1 月25日
      ，以94年度訴字第356 號刑事判決，分別判處有期徒刑8
      月、5 月，並經定應執行刑為有期徒刑1 年，嗣於95年4
      月4 日確定；又於94年3 月間，因違反毒品危害防制條例
      案件，經本院於94年8 月9 日，以94年度訴字第393 號宣
      示判決筆錄，分別判處有期徒刑7 月、5 月，並經定應執
      行刑為有期徒刑1 年，嗣於94年8 月9 日確定；又於95年
      4 月間，因搶奪案件，經桃園地院於95年5 月30日，以95
      年度訴字第1024號刑事判決，判處有期徒刑1 年2 月，嗣
      於95年5 月30日確定，上開5 罪並經定應執行刑為有期徒
      刑3 年1 月確定，復因減刑條例分別減為有期徒刑4 月、
      2 月又15日、3 月又15日、2 月又15日、7 月，並經定應
      執行刑為有期徒刑1 年6 月又15日確定，於94年10月18日
      入監執行，並於96年7 月16日徒刑執行完畢等情，有臺灣
      高等法院被告前案紀錄表及刑案資料查註紀錄表各1 份為
      證，其於5 年以內故意再犯本件有期徒刑以上之傷害、恐
      嚇危害安全罪，為累犯，應依刑法第47條第1 項規定，加
      重其刑。至於公然侮辱罪部分，因非有期徒刑以上之罪，
      自不構成累犯，附此敘明。
二、科刑：審酌被告不思理性解決紛爭，僅因細故即動手傷人，
    自制能力不佳，徒手毆打告訴人丁○○，侵害告訴人之身體
    法益，及告訴人所受傷害程度，及被告以球棒、保力達瓶及
    言語加以恐嚇告訴人等之手段，殊值譴責，及為阻止告訴人
    等參與排班載送客人而以言語公然侮辱告訴人等之犯罪動機
    、目的、手段，及告訴人等所受之難堪及不快，以及被告犯
    後坦承犯行等一切情狀，分別量處如主文所示之刑及就拘役
    部分諭知易科罰金之折算標準，並分別就有期徒刑部分、拘
    役部分定其應執行刑，及就拘役部分諭知易科罰金之折算標
    準，以示懲儆。
伍、適用法律依據：
一、程序法方面：刑事訴訟法第273 條之1 第1 項、第299 條第
    1 項前段。
二、實體法方面：刑法第277 條第1 項、第309 條第1 項、第30
    5 條、第47條第1 項、第41條第1 項前段、第51條第5 款、
    第6 款，刑法施行法第1 條之1 第1 項、第2 項前段，判決
    如主文。
本案經檢察官陳玉華到庭執行職務。
中    華    民    國    97    年    11    月    24    日
                  刑事第四庭法  官  馮俊郎
以上正本證明與原本無異。
如不服本判決，應於判決送達後10日內向本院提出上訴書狀。上
訴書狀應敘述具體理由，未敘述上訴理由者，應於上訴期間屆滿
後20日內補提理由書狀於本院（均須按他造當事人之人數附繕本
）「切勿逕送上級法院」。
中    華    民    國    97    年    11    月    24    日
                            書記官  鄧雪怡
附錄本案論罪科刑實體法條全文：
＊刑法第277 條第1 項：
傷害人之身體或健康者，處3 年以下有期徒刑、拘役或1 千元以
下罰金。（罰金之貨幣單位改為新臺幣，並提高為30倍）
＊刑法第309 條第1 項：
公然侮辱人者，處拘役或300 元以下罰金。（罰金之貨幣單位改
為新臺幣，並提高為30倍）
＊刑法第305 條：
以加害生命，身體、自由、名譽、財產之事，恐嚇他人致生危害
於安全者，處2 年以下有期徒刑、拘役或300 元以下罰金。（罰
金之貨幣單位改為新臺幣，並提高為30倍）


司法院資訊處製作；財團法人民間司法改革基金會備份。
